【裁判字號】    98,訴,214
【裁判日期】    980805
【裁判案由】    侵權行為損害賠償
【裁判全文】
臺灣花蓮地方法院民事判決               98年度訴字第214號
原      告  甲○○
                        巷4號.
訴訟代理人  林政雄律師
被      告  乙○○
                      現於臺灣花蓮監獄執行中
上列當事人間因殺人案件，原告提起刑事附帶民事訴訟請求侵權
行為損害賠償事件，本院刑事庭裁定（98年度附民字第13號）移
送前來，本院於中華民國98年7月9日言詞辯論終結，判決如下：
    主  文
被告應給付原告新台幣新台幣肆佰伍拾參萬捌仟陸佰捌拾捌元，
及自民國97年12月3日起至清償日止，按年息5％計算之利息。
訴訟費用由被告負擔。
本判決得假執行。
    事  實  及  理  由
一、原告主張：
（一）被告乙○○於民國97年11月28日傍晚18時20分許，在前女
      友范梅青恒承租之花蓮市○○○街289之1號2樓套房內，基
      於殺人之犯意，持范梅青恒平日使用之摺疊式水果刀1把
      （全長18.5公分，刀刃約8公分），往同在該套房內之被
      害人李正萍上半身猛刺4刀，分別刺中左上臂（穿刺深至
      二頭肌肌腹）、頸前正中（穿刺氣管前壁，未達後壁，食
      道未穿刺，頸側脈管無損傷）、心臟（胸壁左乳頭內側，
      穿過第六肋間，繼續穿刺前縱隔腔及心包囊，前縱隔出血
      ，心包囊內積血填塞2百毫升，穿刺外傷貫穿近心尖處右
      心室壁，抵達心室中隔）及左肩（深度達肌肉組織，未貫
      穿左胸壁進入胸腔），嗣因聽聞范梅青恒叫嚷求救，持刀
      逃離現場，李正萍則因血流過多體力不支，而於追趕被告
      途中倒臥在上址1樓「威尼斯茶舖」前，並因心臟穿刺傷
      心包填塞，經送醫救治，仍於同日晚間7時25分許不治死
      亡。被告因系爭殺人案件，業經本院刑事庭以98年度重訴
      字第3號判處有期徒刑15年確定。原告為被害人李正萍之
      父，因李正萍遭被告殺害而受有下列損害：
   1、殯葬費新台幣（下同）368,000元：原告為李正萍支出殯
      葬費368,000元。
   2、醫藥費2,973元：原告為李正萍支出醫藥費2,973元。
   3、扶養費用1,167,715元：原告為29年5月20日生，依內政部
      統計處公布之96年臺灣地區簡易生命表，餘命尚有17年，
      而原告之扶養義務人含被害人李正萍共計2人，參酌行政
      院主計處96年公布之花蓮縣平均每人月消費支出16,115元
      ，原告得請求之扶養費為1,167,715元（計算式：16115x
      12 x12.00000000÷2=0000000）。
   4、慰撫金300萬元：原告為被害人李正萍之父，以共同生活
      40 載，父子間感情甚為深厚，原告因李正萍遭被告殺害
      ，椎心之痛筆墨難以形容，終日鬱鬱寡歡，精神上受有重
      大苦痛，僱請求被告賠償精神慰撫金300萬元。
   5、以上共計4,538,688元
（二）為此爰依民法第184條第1項前段、第192條、第194條侵權
      行為之規定，求為判決如主文第1項所示等語。
二、被告當庭對原告之請求為認諾之意思表示，僅辯稱：無力支
    付賠償金額等語。
三、按當事人於言詞辯論時為訴訟標的之捨棄或認諾者，應本於
    其捨棄或認諾為該當事人敗訴之判決，民事訴訟法第384條
    定有明文。本件原告主張之事實，業經本院依職權調閱本院
    98年度重訴字第3號刑事案卷核閱屬實，被告復於言詞辯論
    期日當庭認諾在案，依上開規定，自應認原告上開主張為有
    據。
四、從而，原告依民法第184條第1項前段、第192條、第194條之
    規定請求被告給付如主文第一項所示，為有理由，應予准許
    ，並依民事訴訟法第389條第1項第1款規定，依職權宣告假
    執行。
五、訴訟費用負擔之依據：民事訴訟法第78條。
中    華    民    國    98    年    8     月    5     日
                        臺灣花蓮地方法院花蓮民事庭
                              法    官      陳雅敏
上列為正本係照原本作成。
如不服本判決，應於送達後20日內，向本院提出上訴狀並表明上
訴理由，如於本判決宣示後送達前提起上訴者，應於判決送達後
20日內補提上訴理由書(須附繕本)。
中    華    民    國    98    年    8     月    5     日
                              法院書記官  蕭惟


司法院資訊處製作；財團法人民間司法改革基金會備份。
